

Tahir **Grégory**

Développeur Web et Web Mobile

Profil Personnel

Suite a une reconvertion professionnel j'ai décrocher au bout de 1 ans de formation mon diplôme BAC +2 en développement web et mobile. Curieux et pasionné j'aime faire de la veille technologique sur mon temps libre et je peut apporter une nouvelle vision a vos développements.

07.87.09.00.41
07.07.07.00.11

tahir.gregory@gmail.com

https://github.com/kyoshiroDev

https://webpresso.netlify.app

26 rue des tiphoines
 91240 St Michel sur orge
 Âge 37 ans

Diplômes

Bac +2 Développeur web et web mobile
Studi

2022 - 2023

- Création d'une maquette en utilisant le logiciel Figma.
- Développement site web en HTML, CSS, JavaScript.
- Développement site web avec Angular
- Développement site web avec React
- Élaboration d'un site web avec gestion de contenu en utilisant le framework Symfony.
- Création de diagramme UML et utilisation de la méthode Merise.
- Utilisation de bases de données MySQL en ligne de commande.

CAP / BEP Mécanique automobile CFA D'évry

2002 - 2005

Expériences professionnelles

~	Technicien dans la distribution automatique	2016 - Actuel
~	Dépanneur électroménager	2013 - 2016
~	Préparateur automobile	2012 - 2013
~	Aide miroitier	2011 - 2011
~	Technicien vitrage automobile	2011 - 2011
~	Création d'entreprise en dépannage informatique	2009 - 2010
~	Vendeur informatique en magasin	2008 - 2009
~	Serveur dans la restauration	2006 - 2007
~	Mécanicien automobile	2002 - 2006

Langues

Français (natif)

Anglais (Débutant - niveau A1)

Compétences

HTML

CSS

Boostrap

JavaScript

React

Angular

PHP

Symfony

My SQL

Docker

GIT

Qualités Personnelles

Curiosité

Communication

Capacité d'adaptation

Sens du collectif

Gestion du stress

Soif d'apprendre